臺灣新竹地方法院刑事簡易判決　　　　 99年度竹簡字第307號
聲　請　人　臺灣新竹地方法院檢察署檢察官
被　　　告　徐俊銘
上列被告因詐欺案件，經檢察官聲請以簡易判決處刑（98年度偵
字第6509號、99年度偵字第2092號），本院判決如下：
    主  文
徐俊銘犯如附表一所示之罪，均累犯，各處如附表一所示之刑，
扣案如附表二編號5、7、11、16至18所示之物，均沒收。應執行
有期徒刑壹年貳月，如易科罰金，以新臺幣壹仟元折算壹日。
扣案如附表二編號5、7、11、16至18所示之物，均沒收。
    事實及理由
一、本件犯罪事實：
（一）徐俊銘前於民國94年間因犯肇事逃逸罪，經本院以94年度
      竹交簡字第690號簡易判決判處有期徒刑6月，緩刑2 年確
      定，惟於緩刑期內之95年間因犯重利案件，經本院以95年
      度竹簡字第991號簡易判決，判處有期徒刑3月確定，於96
      年1 月10日易科罰金執行完畢，上開緩刑亦經本院以96年
      度撤緩字第1 號裁定撤銷上開緩刑宣告確定，並經本院以
      96年度聲減字第2223號裁定減為有期徒刑3 月確定，而於
      96年9月17日易科罰金執行完畢。
（二）詎其仍不知悔改，自98年7、8月間起，加入綽號「阿聖」
      、「小刀」所組之詐騙集團，共同基於詐欺取財之犯意，
      待該詐騙集團獲得附表所示之張盈龍、顏白敏（其2 人本
      院另行審結）及其他人頭帳戶林美雲、廖孟伶（其2 人另
      經檢察官為不起訴處分）及洪筱媛、謝九剛後（其2 人另
      經檢察官移送併辦），先由姓名年籍不詳之詐騙集團成員
      以附表所示之詐騙手法，使附表所示之被害人陷於錯誤，
      而交付如附表所示之財物，再由「阿聖」、「小刀」指揮
      徐俊銘，於附表所示之日期，前往金融機構臨櫃提款或以
      提款機（ATM ）方式領取附表所示款項，得款後，再依指
      示匯入指定之帳戶或交由「阿聖」或「小刀」。嗣經警循
      線於98年8月25日（聲請簡易判決處刑書誤載為98年8月24
      日）凌晨0時20分許，在新竹市○○路○段12號「空軍一號
      客運站」查獲徐俊銘領取包裹，扣得包裹內戶名黃世傑（
      另經檢察官為不起訴處分）之上海商業儲蓄銀行、帳號：
      00000000000000號、存摺、金融卡、戶名黃世傑之板信商
      業銀行、帳號：00000000000000號存摺、提款卡、寫有黃
      世傑年籍資料、存摺密碼之小紙張與印章1 枚，經徐俊銘
      同意，在其所使用之車牌號碼R4-2105 號自用小客車內，
      扣得張盈龍與顏白敏上開帳戶存摺、提款卡等物及林美雲
      之印章、戶名廖孟伶之台新銀行帳號：000-000000000000
      00號金融卡及交易明細表等物，始查知上情。
（三）案經新竹市警察局移送臺灣新竹地方法院檢察署檢察官偵
      查後聲請簡易判決處刑。
二、證據：
（一）被告徐俊銘於警詢及偵查中之自白。
（二）核予證人即被害人陳秋秋、楊聖傑、吳瑛杰、張雅倫、蔡
      亞憲、張峻綠、羅裕翔、蔡佩君、陳靜宜、許婷喬、張玉
      婷、黃麗卿、莊晴瀅、蕭兆廷、劉容禎、林文心、林欣蔓
      、洪惠文、陳彥甫、陳品伶、康雅智、許茂德、鍾易達、
      陳淑萍、李秀娟、黃怜蓓、李麗娟、王文祺、張祺詠、施
      肇榕、吳淑卿、張文玲、謝成茂、黃建溢、呂佩青及王國
      偉等36人於警詢或偵查中之證述大致相符。
（三）上揭臺灣中小企銀、台北富邦銀行、聯邦商銀開戶資料影
      本、存摺存款歷史明細影本、匯出匯款單、存款憑條、匯
      款回條聯。
（四）被告徐俊銘前往金融機構臨櫃提款或以提款機（ATM）方
      式領取附表所示款項之監視器翻拍照片74張及搜索現場照
      片24張。
（五）附表所示之被害人之匯款交易明細、報案三聯單。
（六）綜上被告上開任意性供述與事實相符，本案事證明確，被
      告犯行堪以認定，自應予論罪科刑。
三、論罪及科刑：
（一）核被告徐俊銘所為，均係犯刑法第339條第1項之詐欺取財
      罪。且渠對告訴人張峻綠所為之2 次詐欺取財犯行及對告
      訴人洪惠文所為之4 次詐欺取財犯行，均時間緊接，方法
      相同，依最高法院86年臺上字第3295號判例意旨，數行為
      於同時同地或密切接近之時地實施，侵害同一之法益，各
      行為之獨立性極為薄弱，依一般社會健全觀念，在時間差
      距上，難以強行分開，在刑法評價上，以視為數個舉動之
      接續施行，合為包括之一行為予以評價，較為合理，即透
      過對於同一法益之同種類侵害行為繼續不間斷之實行，業
      已稀釋個別行為之獨立性，致使刑法評價時將之視為單一
      、整體之犯罪行為，而均應分別論以接續犯。
（二）共同正犯：按凡以自己共同犯罪之意思，參與實施某犯罪
      構成要件以外之行為，或以自己共同犯罪之意思，事先同
      謀，而由其中一部分人實施該犯罪行為者，均為刑法上之
      共同正犯。換言之，行為人如係以自己共同犯罪之意思參
      與犯罪，其所參與者縱非該犯罪構成要件之行為，仍無礙
      於共同正犯罪責之成立（最高法院92年度臺上字第1799號
      判決意旨參照）。又按共同正犯之意思聯絡，不限於事前
      有所協議，其為行為當時基於相互之認識，以共同犯罪之
      意思參與者，亦無礙於共同正犯之成立（最高法院74年度
      臺上字第681 號判決意旨參照）。再按共同正犯，係共同
      實施犯罪行為之人，在共同意思範圍內，各自分擔犯罪行
      為之一部，相互利用他人之行為，以達其犯罪之目的，其
      成立不以全體均參與實施犯罪構成要件之行為為要件；參
      與犯罪構成要件之行為者，固為共同正犯；以自己共同犯
      罪之意思，參與犯罪構成要件以外之行為，或以自己共同
      犯罪之意思，事前同謀，而由其中一部分人實行犯罪之行
      為者，亦均應認為共同正犯，使之對於全部行為所發生之
      結果，負其責任（最高法院92年度臺上字第2824號判決意
      旨參照）。查被告徐俊銘與綽號「小刀」、「阿聖」及其
      所屬詐騙集團成員間，就本案犯行具有詐欺取財之犯意聯
      絡，並負責提領贓款之角色，均已如上述，是其雖未親自
      參與詐騙如附表一所示告訴人陳秋秋等36人之行為，然其
      與綽號「小刀」、「阿聖」及其所屬詐騙集團成員，既有
      犯意聯絡及行為分擔，自仍應就共同正犯間之全部行為所
      發生之結果，負其責任。
（三）分論併罰：被告徐俊銘就事實欄一（二）即附表一所示之
      36次詐欺取財犯行，犯罪時間均不同，被害法益亦相異，
      犯意各別，應分論併罰。
（四）被告有事實欄一（一）所示有期徒刑執行完畢之前科，有
      臺灣高等法院被告前案紀錄表1 份附卷可稽，其於有期徒
      刑執行完畢5 年內故意再犯本件有期徒刑以上之數罪，均
      為累犯，應依刑法第47條第1 項之規定加重其刑。
（五）爰審酌被告年輕力壯，竟不思守法自制，循正當途徑獲取
      所需，竟參與詐騙集團擔任車手，從事領取及收受贓款之
      行為，助長詐欺取財犯罪之風，造成高達36人以上之多人
      受害，詐騙金額非低，惡性非輕，再者該等犯罪集團核心
      成員藏身幕後，推由被告徐俊銘擔任車手，被告徐俊銘所
      為亦有礙於對該犯罪集團其餘成員之追查，加深犯罪之猖
      獗，破壞社會秩序甚鉅，並造成告訴人陳秋秋等36人受有
      損害；惟犯後坦承犯行、態度尚佳，又考量被告徐俊銘於
      本案僅擔任「車手」之角色，尚非屬該犯罪集團之核心份
      子，暨斟酌其犯罪之動機、目的及手段等一切情狀，分別
      量處如主文所示之刑，並其應執行刑，暨諭知易科罰金之
      折算標準，以示懲儆。
四、扣案如附表二編號16所示之物，係被告徐俊銘所有之且供本
    件犯罪所用之物、附表編號5、7、11、17、18，係共犯「小
    刀」、「阿聖」所屬詐欺集團所有，且供本件犯罪所得之物
    ，業據被告供述在卷，應分別依刑法第38條第1項第2款、第
    3 款規定併予宣告沒收（詳如附表二所載）。至附表二編號
    1至4、6、8至10、12至15所示之物，雖係供被告犯罪所用之
    物，惟非被告所有，亦據被告陳明在卷，又非違禁物，故均
    不予沒收，附此敘明。
五、依刑事訴訟法第449條第1項前段、第450條第1項，刑法第28
    條、339條第1項、第47條第1項、第41條第1項前段、第51條
    第5款、第38條第1項第2款、第3款，刑法施行法第1條之1第
    1項、第2項前段，逕以簡易判決處刑如主文。
中    華    民    國    100    年    1    月     5    日
                    新竹簡易庭  法  官        邱忠義
以上正本證明與原本無異。
如不服本判決應於收受本判決後10日內向本院提出上訴書狀，其
未敘述上訴理由者，並得於提起上訴後10日內向本院補提理由書
狀（均須按他造當事人之人數附繕本）「切勿逕送上級法院」。
中    華    民    國   100    年    1     月    5     日
                                書記官        王思穎
附錄本案論罪科刑實體法條全文：
刑法第339 條第1 項：
意圖為自己或第三人不法之所有，以詐術使人將本人或第三人之
物交付者，處5 年以下有期徒刑、拘役或科或併科1,000 元以下
罰金。（罰金之貨幣單位改為新臺幣，並提高為30倍）
附表一：
┌──┬───────┬────┬───┬────────┬────┬─────┬───┬─────┐
│編號│ 主文及宣告刑 │詐騙時間│被害人│   詐騙方式     │詐騙金額│匯入帳戶  │提領人│備     註 │
├──┼───────┼────┼───┼────────┼────┼─────┼───┼─────┤
│ 1  │徐俊銘共同犯詐│98年8月8│陳秋秋│詐騙集團某不詳姓│2,100元 │張盈龍所申│徐俊銘│2092偵卷第│
│    │欺取財罪，累犯│日晚上6 │      │名年籍之成年人，│        │辦臺灣中小│      │86至89頁  │
│    │，處有期徒刑│時許    │      │於YAHOO 拍賣網站│        │企業銀行帳│      │          │
│    │月，如易科罰金│        │      │虛偽刊登販售亞培│        │號000-0000│      │          │
│    │，以新臺幣壹仟│        │      │葡勝納糖尿病專業│        │0000000 號│      │          │
│    │元折算壹日。  │        │      │營養品訊息，致陳│        │          │      │          │
│    │              │        │      │秋秋見該訊息而陷│        │          │      │          │
│    │              │        │      │於錯誤即下標應買│        │          │      │          │
│    │              │        │      │並委請其友人羅肇│        │          │      │          │
│    │              │        │      │岳匯款入右列帳戶│        │          │      │          │
│    │              │        │      │中。            │        │          │      │          │
├──┼───────┼────┼───┼────────┼────┼─────┼───┼─────┤
│ 2  │徐俊銘共同犯詐│98年8月9│楊聖傑│詐騙集團某不詳姓│4,258元 │張盈龍所申│徐俊銘│2092偵卷第│
│    │欺取財罪，累犯│日晚上6 │      │名年籍之成年人，│        │辦臺灣中小│      │90至93頁  │
│    │，處有期徒刑│時33分許│      │於YAHOO 拍賣網站│        │企業銀行帳│      │          │
│    │月，如易科罰金│        │      │客服人員致電楊聖│        │號000-0000│      │          │
│    │，以新臺幣壹仟│        │      │傑偽稱其因前次購│        │0000000 號│      │          │
│    │元折算壹日。  │        │      │買網路商品，因誤│        │          │      │          │
│    │              │        │      │設定為12期分期付│        │          │      │          │
│    │              │        │      │款方式付款，並轉│        │          │      │          │
│    │              │        │      │介銀行客服人員指│        │          │      │          │
│    │              │        │      │示操作自動櫃員機│        │          │      │          │
│    │              │        │      │取消上開錯誤設定│        │          │      │          │
│    │              │        │      │，致楊聖傑陷於錯│        │          │      │          │
│    │              │        │      │誤而匯款至右列帳│        │          │      │          │
│    │              │        │      │戶中。          │        │          │      │          │
├──┼───────┼────┼───┼────────┼────┼─────┼───┼─────┤
│ 3  │徐俊銘共同犯詐│98年8月9│吳瑛杰│詐騙集團某不詳姓│29,988元│張盈龍所申│徐俊銘│2092偵卷第│
│    │欺取財罪，累犯│日下午5 │      │名年籍之成年人，│聲請簡易│辦臺灣中小│      │94至98頁  │
│    │，處有期徒刑│時13分  │      │於YAHOO 拍賣網站│判決處刑│企業銀行帳│      │          │
│    │月，如易科罰金│        │      │客服人員致電吳瑛│書誤載為│號000-0000│      │          │
│    │，以新臺幣壹仟│        │      │杰偽稱其因前次購│254975元│0000000 號│      │          │
│    │元折算壹日。  │        │      │買網路商品，因誤│        │          │      │          │
│    │              │        │      │設定為分期付款方│        │          │      │          │
│    │              │        │      │式付款，並轉介銀│        │          │      │          │
│    │              │        │      │行客服人員指示操│        │          │      │          │
│    │              │        │      │作自動櫃員機取消│        │          │      │          │
│    │              │        │      │上開錯誤設定，致│        │          │      │          │
│    │              │        │      │吳瑛杰陷於錯誤而│        │          │      │          │
│    │              │        │      │匯款至右列帳戶中│        │          │      │          │
│    │              │        │      │。              │        │          │      │          │
├──┼───────┼────┼───┼────────┼────┼─────┼───┼─────┤
│ 4  │徐俊銘共同犯詐│98年8月9│張雅倫│詐騙集團某不詳姓│6,411元 │張盈龍所申│徐俊銘│2092偵卷第│
│    │欺取財罪，累犯│日晚上7 │      │名年籍之成年人，│        │辦臺灣中小│      │99至101頁 │
│    │，處有期徒刑│時52分許│      │於YAHOO 拍賣網站│        │企業銀行帳│      │          │
│    │月，如易科罰金│        │      │客服人員致電張雅│        │號000-0000│      │          │
│    │，以新臺幣壹仟│        │      │倫，偽稱其因前次│        │0000000 號│      │          │
│    │元折算壹日。  │        │      │購買網路商品，因│        │          │      │          │
│    │              │        │      │誤設定為12期分期│        │          │      │          │
│    │              │        │      │付款方式付款，並│        │          │      │          │
│    │              │        │      │轉介銀行客服人員│        │          │      │          │
│    │              │        │      │指示操作自動櫃員│        │          │      │          │
│    │              │        │      │機取消上開錯誤設│        │          │      │          │
│    │              │        │      │定，致張雅倫陷於│        │          │      │          │
│    │              │        │      │錯誤而匯款至右列│        │          │      │          │
│    │              │        │      │帳戶中。        │        │          │      │          │
├──┼───────┼────┼───┼────────┼────┼─────┼───┼─────┤
│ 5  │徐俊銘共同犯詐│98年8月8│蔡亞憲│詐騙集團某不詳姓│5,100元 │張盈龍所申│徐俊銘│2092偵卷第│
│    │欺取財罪，累犯│日下午2 │      │名年籍之成年人，│        │辦臺灣中小│      │102至105頁│
│    │，處有期徒刑│時許    │      │於YAHOO 拍賣網站│        │企業銀行帳│      │          │
│    │月，如易科罰金│        │      │虛偽刊登販售衛星│        │號000-0000│      │          │
│    │，以新臺幣壹仟│        │      │導行訊息，致蔡亞│        │0000000 號│      │          │
│    │元折算壹日。  │        │      │憲見該訊息而陷於│        │          │      │          │
│    │              │        │      │錯誤即下標應買並│        │          │      │          │
│    │              │        │      │匯款入右列帳戶中│        │          │      │          │
│    │              │        │      │。              │        │          │      │          │
├──┼───────┼────┼───┼────────┼────┼─────┼───┼─────┤
│ 6  │徐俊銘共同犯詐│98年8月9│張峻綠│詐騙集團某不詳姓│12,513元│張盈龍所申│徐俊銘│2092偵卷第│
│    │欺取財罪，累犯│日下午3 │      │名年籍自稱「陳小│        │辦臺灣中小│      │106至110頁│
│    │，處有期徒刑│時32分許│      │姐」之成年人，於│        │企業銀行帳│      │          │
│    │月，如易科罰金├────┤      │YAHOO 拍賣網站客├────┤號000-0000│      │          │
│    │，以新臺幣壹仟│98年8月9│      │服人員致電張峻綠│27,967元│0000000 號│      │          │
│    │元折算壹日。  │日下午某│      │偽稱其因前次購買│聲請簡易│          │      │          │
│    │              │時許    │      │網路商品，因誤設│判決處刑│          │      │          │
│    │              │        │      │定為分期付款方式│書漏載  │          │      │          │
│    │              │        │      │付款，並轉介銀行│        │          │      │          │
│    │              │        │      │客服人員指示操作│        │          │      │          │
│    │              │        │      │自動櫃員機取消上│        │          │      │          │
│    │              │        │      │開錯誤設定，致張│        │          │      │          │
│    │              │        │      │峻綠陷於錯誤而匯│        │          │      │          │
│    │              │        │      │款至右列帳戶中。│        │          │      │          │
├──┼───────┼────┼───┼────────┼────┼─────┼───┼─────┤
│ 7  │徐俊銘共同犯詐│98年8月8│羅裕翔│詐騙集團某不詳姓│5,000元 │林美雲所申│徐俊銘│2092偵卷第│
│    │欺取財罪，累犯│日上午10│      │名年籍之成年人，│        │辦永豐商業│      │125至127頁│
│    │，處有期徒刑│時10分許│      │於YAHOO 拍賣網站│        │銀行西盛分│      │          │
│    │月，如易科罰金│        │      │虛偽刊登販售「美│        │行帳號1430│      │          │
│    │，以新臺幣壹仟│        │      │利樂有機維健寶」│        │0000000000│      │          │
│    │元折算壹日。  │        │      │訊息，致羅裕翔見│        │號        │      │          │
│    │              │        │      │該訊息而陷於錯誤│        │          │      │          │
│    │              │        │      │即下標應買並匯款│        │          │      │          │
│    │              │        │      │入右列帳戶中。  │        │          │      │          │
├──┼───────┼────┼───┼────────┼────┼─────┼───┼─────┤
│ 8  │徐俊銘共同犯詐│98年8月9│葉姵君│詐騙集團某不詳姓│3,000元 │林美雲所申│徐俊銘│2092偵卷第│
│    │欺取財罪，累犯│日中午12│      │名年籍之成年人，│        │辦永豐商業│      │128至129頁│
│    │，處有期徒刑│時許    │      │於YAHOO 拍賣網站│        │銀行西盛分│      │          │
│    │月，如易科罰金│        │      │虛偽刊登販售「仕│        │行帳號1430│      │          │
│    │，以新臺幣壹仟│        │      │女如沛青春配方」│        │0000000000│      │          │
│    │元折算壹日。  │        │      │訊息，致葉姵君見│        │號        │      │          │
│    │              │        │      │該訊息而陷於錯誤│        │          │      │          │
│    │              │        │      │即下標應買並委請│        │          │      │          │
│    │              │        │      │其姊匯款入右列帳│        │          │      │          │
│    │              │        │      │戶中。          │        │          │      │          │
├──┼───────┼────┼───┼────────┼────┼─────┼───┼─────┤
│ 9  │徐俊銘共同犯詐│98年8月8│陳靜宜│詐騙集團某不詳姓│3,380元 │林美雲所申│徐俊銘│2092偵卷  │
│    │欺取財罪，累犯│日下午4 │      │名年籍之成年人，│        │辦永豐商業│      │132至135頁│
│    │，處有期徒刑│時28分許│      │於YAHOO 拍賣網站│        │銀行西盛分│      │          │
│    │月，如易科罰金│        │      │以帳號jk11100 虛│        │行帳號1430│      │          │
│    │，以新臺幣壹仟│        │      │偽刊登販售物品編│        │0000000000│      │          │
│    │元折算壹日。  │        │      │號b00000000 號營│        │號        │      │          │
│    │              │        │      │養食品訊息，致陳│        │          │      │          │
│    │              │        │      │靜宜見該訊息而陷│        │          │      │          │
│    │              │        │      │於錯誤即下標應買│        │          │      │          │
│    │              │        │      │並匯款入右列帳戶│        │          │      │          │
│    │              │        │      │中。            │        │          │      │          │
├──┼───────┼────┼───┼────────┼────┼─────┼───┼─────┤
│ 10 │徐俊銘共同犯詐│98年8月8│許婷喬│詐騙集團某不詳姓│6,680元 │林美雲所申│徐俊銘│2092偵卷第│
│    │欺取財罪，累犯│日下午4 │      │名年籍之成年人，│        │辦永豐商業│      │136至139頁│
│    │，處有期徒刑│時32分58│      │於YAHOO 拍賣網站│        │銀行西盛分│      │          │
│    │月，如易科罰金│秒許    │      │以帳號jk11100 虛│        │行帳號1430│      │          │
│    │，以新臺幣壹仟│        │      │偽刊登販售「活麗│        │0000000000│      │          │
│    │元折算壹日。  │        │      │33草本錠」訊息，│        │號        │      │          │
│    │              │        │      │致許婷喬見該訊息│        │          │      │          │
│    │              │        │      │而陷於錯誤即下標│        │          │      │          │
│    │              │        │      │應買並匯款入右列│        │          │      │          │
│    │              │        │      │帳戶中。        │        │          │      │          │
├──┼───────┼────┼───┼────────┼────┼─────┼───┼─────┤
│ 11 │徐俊銘共同犯詐│98年8月9│張玉婷│詐騙集團某不詳姓│3,200元 │林美雲所申│徐俊銘│2092偵卷第│
│    │欺取財罪，累犯│日下午4 │      │名年籍之成年人，│        │辦永豐商業│      │140至143頁│
│    │，處有期徒刑│時18分24│      │於YAHOO 拍賣網站│        │銀行西盛分│      │          │
│    │月，如易科罰金│秒許    │      │虛偽刊登販售「嬰│        │行帳號1430│      │          │
│    │，以新臺幣壹仟│        │      │兒手推車」訊息，│        │0000000000│      │          │
│    │元折算壹日。  │        │      │致張玉婷見該訊息│        │號        │      │          │
│    │              │        │      │而陷於錯誤即下標│        │          │      │          │
│    │              │        │      │應買並匯款入右列│        │          │      │          │
│    │              │        │      │帳戶中。        │        │          │      │          │
├──┼───────┼────┼───┼────────┼────┼─────┼───┼─────┤
│ 12 │徐俊銘共同犯詐│98年8月8│黃麗卿│詐騙集團某不詳姓│1,100元 │林美雲所申│徐俊銘│2092偵卷第│
│    │欺取財罪，累犯│日某時許│      │名年籍之成年人，│        │辦永豐商業│      │144至146頁│
│    │，處有期徒刑│        │      │於YAHOO 拍賣網站│        │銀行西盛分│      │          │
│    │月，如易科罰金│        │      │虛偽刊登販售商品│        │行帳號1430│      │          │
│    │，以新臺幣壹仟│        │      │訊息，致黃麗卿見│        │0000000000│      │          │
│    │元折算壹日。  │        │      │該訊息而陷於錯誤│        │號        │      │          │
│    │              │        │      │即下標應買並匯款│        │          │      │          │
│    │              │        │      │入右列帳戶中。  │        │          │      │          │
├──┼───────┼────┼───┼────────┼────┼─────┼───┼─────┤
│ 13 │徐俊銘共同犯詐│98年8月9│莊明瀅│詐騙集團某不詳姓│2,800元 │林美雲所申│徐俊銘│2092偵卷第│
│    │欺取財罪，累犯│日某時許│      │名年籍之成年人，│        │辦永豐商業│      │147至149頁│
│    │，處有期徒刑│        │      │於YAHOO 拍賣網站│        │銀行西盛分│      │          │
│    │月，如易科罰金│        │      │虛偽刊登販售商品│        │行帳號1430│      │          │
│    │，以新臺幣壹仟│        │      │訊息，致莊明瀅見│        │0000000000│      │          │
│    │元折算壹日。  │        │      │該訊息而陷於錯誤│        │號        │      │          │
│    │              │        │      │即下標應買並匯款│        │          │      │          │
│    │              │        │      │入右列帳戶中。  │        │          │      │          │
├──┼───────┼────┼───┼────────┼────┼─────┼───┼─────┤
│ 14 │徐俊銘共同犯詐│98年8月 │蕭兆廷│詐騙集團某不詳姓│8,000元 │林美雲所申│徐俊銘│2092偵卷第│
│    │欺取財罪，累犯│10日某時│      │名年籍之成年人，│        │辦永豐商業│      │150至152頁│
│    │，處有期徒刑│許      │      │於YAHOO 拍賣網站│        │銀行西盛分│      │          │
│    │月，如易科罰金│        │      │虛偽刊登販售商品│        │行帳號1430│      │          │
│    │，以新臺幣壹仟│        │      │訊息，致蕭兆廷見│        │0000000000│      │          │
│    │元折算壹日。  │        │      │該訊息而陷於錯誤│        │號        │      │          │
│    │              │        │      │即下標應買並匯款│        │          │      │          │
│    │              │        │      │入右列帳戶中。  │        │          │      │          │
├──┼───────┼────┼───┼────────┼────┼─────┼───┼─────┤
│ 15 │徐俊銘共同犯詐│98年8月8│劉容禎│詐騙集團某不詳姓│1,117元 │林美雲所申│徐俊銘│2092偵卷第│
│    │欺取財罪，累犯│日晚上8 │      │名年籍之成年人，│        │辦永豐商業│      │153至154頁│
│    │，處有期徒刑│時26分11│      │於YAHOO 拍賣網站│        │銀行西盛分│      │          │
│    │月，如易科罰金│秒      │      │虛偽刊登販售商品│        │行帳號1430│      │          │
│    │，以新臺幣壹仟│        │      │訊息，致劉容禎見│        │0000000000│      │          │
│    │元折算壹日。  │        │      │該訊息而陷於錯誤│        │號        │      │          │
│    │              │        │      │即下標應買並匯款│        │          │      │          │
│    │              │        │      │入右列帳戶中。  │        │          │      │          │
├──┼───────┼────┼───┼────────┼────┼─────┼───┼─────┤
│ 16 │徐俊銘共同犯詐│98年8月4│林文心│詐騙集團某不詳姓│10,000元│洪筱媛所申│徐俊銘│2092偵卷第│
│    │欺取財罪，累犯│日下午2 │      │名年籍之成年人，│        │辦台灣中小│      │170至172頁│
│    │，處有期徒刑│時51分12│      │於YAHOO 拍賣網站│        │企業銀行帳│      │          │
│    │月，如易科罰金│秒      │      │以帳號jk11100 虛│        │號000-0000│      │          │
│    │，以新臺幣壹仟│        │      │偽刊登販售物保健│        │0000000號 │      │          │
│    │元折算壹日。  │        │      │食品訊息，致林文│        │          │      │          │
│    │              │        │      │心見該訊息而陷於│        │          │      │          │
│    │              │        │      │錯誤即下標應買並│        │          │      │          │
│    │              │        │      │匯款入右列帳戶中│        │          │      │          │
│    │              │        │      │。              │        │          │      │          │
├──┼───────┼────┼───┼────────┼────┼─────┼───┼─────┤
│ 17 │徐俊銘共同犯詐│98年8月4│林欣蔓│詐騙集團某不詳姓│4,200元 │洪筱媛所申│徐俊銘│2092偵卷第│
│    │欺取財罪，累犯│日上午11│      │名年籍之成年人，│        │辦台灣中小│      │173至177頁│
│    │，處有期徒刑│時9分許 │      │於YAHOO 拍賣網站│        │企業銀行帳│      │          │
│    │月，如易科罰金│        │      │虛偽刊登販售「葡│        │號000-0000│      │          │
│    │，以新臺幣壹仟│        │      │眾康貝兒乳酸菌」│        │0000000號 │      │          │
│    │元折算壹日。  │        │      │商品訊息，致林欣│        │          │      │          │
│    │              │        │      │蔓見該訊息而陷於│        │          │      │          │
│    │              │        │      │錯誤即下標應買並│        │          │      │          │
│    │              │        │      │匯款入右列帳戶中│        │          │      │          │
│    │              │        │      │。              │        │          │      │          │
├──┼───────┼────┼───┼────────┼────┼─────┼───┼─────┤
│ 18 │徐俊銘共同犯詐│98年7月 │洪惠文│詐騙集團某不詳姓│99,000元│廖孟伶所申│徐俊銘│2092偵卷第│
│    │欺取財罪，累犯│23日晚上│      │名年籍之成年人，│        │辦台新商業│      │195至208頁│
│    │，處有期徒刑│7時40分 │      │偽冒MOMO電視購物│        │銀行帳號  │      │          │
│    │月，如易科罰金│43秒許  │      │台服人員致電洪惠│        │000-000000│      │          │
│    │，以新臺幣壹仟│        │      │文，偽稱其因前次│        │00000000號│      │          │
│    │元折算壹日。  ├────┤      │購買電視商品，因├────┤          │      │          │
│    │              │98年7月 │      │誤多刷一筆商品款│1,000元 │          │      │          │
│    │              │23日晚上│      │項，指示其前去操│        │          │      │          │
│    │              │7時43分9│      │作自動櫃員機取消│        │          │      │          │
│    │              │秒許    │      │上開錯誤設定，並│        │          │      │          │
│    │              ├────┤      │刷退款項，致洪惠├────┤          │      │          │
│    │              │98年7月 │      │文接續陷於錯誤而│2,000元 │          │      │          │
│    │              │24日凌晨│      │匯款至右列帳戶中│        │          │      │          │
│    │              │0時50分 │      │。              │        │          │      │          │
│    │              │4秒許   │      │                │        │          │      │          │
│    │              ├────┤      │                ├────┤          │      │          │
│    │              │98年7月 │      │                │98,000元│          │      │          │
│    │              │24日凌晨│      │                │        │          │      │          │
│    │              │0時59分 │      │                │        │          │      │          │
│    │              │17秒    │      │                │        │          │      │          │
├──┼───────┼────┼───┼────────┼────┼─────┼───┼─────┤
│ 19 │徐俊銘共同犯詐│98年8月 │陳彥甫│詐騙集團某不詳姓│21,000元│顏白敏所申│徐俊銘│2092偵卷第│
│    │欺取財罪，累犯│25日某時│      │名年籍之成年人，│        │辦聯邦商業│      │220至227頁│
│    │，處有期徒刑│        │      │於YAHOO 拍賣網站│        │銀行帳號80│      │          │
│    │月，如易科罰金│        │      │虛偽刊登販售商品│        │0-00000000│      │          │
│    │，以新臺幣壹仟│        │      │訊息，致陳彥甫見│        │4759號    │      │          │
│    │元折算壹日。  │        │      │該訊息而陷於錯誤│        │          │      │          │
│    │              │        │      │即下標應買並匯款│        │          │      │          │
│    │              │        │      │入右列帳戶中。  │        │          │      │          │
├──┼───────┼────┼───┼────────┼────┼─────┼───┼─────┤
│ 20 │徐俊銘共同犯詐│98年8月 │陳品伶│詐騙集團某不詳姓│9,000元 │顏白敏所申│徐俊銘│2092偵卷第│
│    │欺取財罪，累犯│24日晚上│      │名年籍之成年人，│        │辦台北富邦│      │251至254頁│
│    │，處有期徒刑│8時35分 │      │於YAHOO 拍賣網站│        │商業銀行帳│      │          │
│    │月，如易科罰金│許      │      │虛偽刊登販售商品│        │號000-0000│      │          │
│    │，以新臺幣壹仟│        │      │訊息，致陳品伶見│        │00000000號│      │          │
│    │元折算壹日。  │        │      │該訊息而陷於錯誤│        │          │      │          │
│    │              │        │      │即下標應買並匯款│        │          │      │          │
│    │              │        │      │入右列帳戶中。  │        │          │      │          │
├──┼───────┼────┼───┼────────┼────┼─────┼───┼─────┤
│ 21 │徐俊銘共同犯詐│98年8 月│康智雅│詐騙集團某不詳姓│1,230元 │顏白敏所申│徐俊銘│2029偵卷第│
│    │欺取財罪，累犯│24日下午│      │名年籍之成年人，│        │辦台北富邦│      │255至259頁│
│    │，處有期徒刑│1 時52分│      │於YAHOO 拍賣網站│        │商業銀行帳│      │          │
│    │月，如易科罰金│39秒許  │      │以帳號chen_linra│        │號000-0000│      │          │
│    │，以新臺幣壹仟│        │      │y虛偽刊登販售香 │        │00000000號│      │          │
│    │元折算壹日。  │        │      │水之訊息，致康智│        │          │      │          │
│    │              │        │      │雅見該訊息而陷於│        │          │      │          │
│    │              │        │      │錯誤即下標應買並│        │          │      │          │
│    │              │        │      │匯款入右列帳戶中│        │          │      │          │
│    │              │        │      │。              │        │          │      │          │
├──┼───────┼────┼───┼────────┼────┼─────┼───┼─────┤
│ 22 │徐俊銘共同犯詐│98年8 月│許茂德│詐騙集團某不詳姓│1,500元 │顏白敏所申│徐俊銘│2029偵卷第│
│    │欺取財罪，累犯│24日下午│      │名年籍之成年人，│        │辦台北富邦│      │260至263頁│
│    │，處有期徒刑│2 時37分│      │於YAHOO 拍賣網站│        │商業銀行帳│      │          │
│    │月，如易科罰金│許      │      │虛偽刊登販售「創│        │號000-0000│      │          │
│    │，以新臺幣壹仟│        │      │見行動硬250G」之│        │00000000號│      │          │
│    │元折算壹日。  │        │      │商品訊息，致許茂│        │          │      │          │
│    │              │        │      │德見該訊息而陷於│        │          │      │          │
│    │              │        │      │錯誤即下標應買並│        │          │      │          │
│    │              │        │      │匯款入右列帳戶中│        │          │      │          │
│    │              │        │      │。              │        │          │      │          │
├──┼───────┼────┼───┼────────┼────┼─────┼───┼─────┤
│ 23 │徐俊銘共同犯詐│98年8月 │鍾易達│詐騙集團某不詳姓│2,000元 │顏白敏所申│徐俊銘│2029偵卷第│
│    │欺取財罪，累犯│24日下午│      │名年籍之成年人，│        │辦台北富邦│      │264至267頁│
│    │，處有期徒刑│1時51分 │      │於YAHOO 拍賣網站│        │商業銀行帳│      │          │
│    │月，如易科罰金│        │      │虛偽刊登販售無線│        │號000-0000│      │          │
│    │，以新臺幣壹仟│        │      │電話機之商品訊息│        │00000000號│      │          │
│    │元折算壹日。  │        │      │，致鍾易達見該訊│        │          │      │          │
│    │              │        │      │息而陷於錯誤即下│        │          │      │          │
│    │              │        │      │標應買並匯款入右│        │          │      │          │
│    │              │        │      │列帳戶中。      │        │          │      │          │
├──┼───────┼────┼───┼────────┼────┼─────┼───┼─────┤
│ 24 │徐俊銘共同犯詐│98年8 月│陳淑萍│詐騙集團某不詳姓│2,000元 │顏白敏所申│徐俊銘│2029偵卷第│
│    │欺取財罪，累犯│24日晚上│      │名年籍之成年人，│        │辦台北富邦│      │268至271頁│
│    │，處有期徒刑│7 時25分│      │於YAHOO 拍賣網站│        │商業銀行帳│      │          │
│    │月，如易科罰金│44秒許  │      │虛偽刊登販售「嬌│        │號000-0000│      │          │
│    │，以新臺幣壹仟│        │      │蘭快樂酚多精露」│        │00000000號│      │          │
│    │元折算壹日。  │        │      │訊息，致陳淑萍見│        │          │      │          │
│    │              │        │      │該訊息而陷於錯誤│        │          │      │          │
│    │              │        │      │即下標應買並匯款│        │          │      │          │
│    │              │        │      │入右列帳戶中。  │        │          │      │          │
├──┼───────┼────┼───┼────────┼────┼─────┼───┼─────┤
│ 25 │徐俊銘共同犯詐│98年8月 │李秀娟│詐騙集團某不詳姓│1,000元 │顏白敏所申│徐俊銘│2029偵卷第│
│    │欺取財罪，累犯│24日下午│      │名年籍之成年人，│        │辦台北富邦│      │272至275頁│
│    │，處有期徒刑│4時8分許│      │於YAHOO 拍賣網站│        │商業銀行帳│      │          │
│    │月，如易科罰金│        │      │虛偽刊登販售托把│        │號000-0000│      │          │
│    │，以新臺幣壹仟│        │      │訊息，致李秀娟見│        │00000000號│      │          │
│    │元折算壹日。  │        │      │該訊息而陷於錯誤│        │          │      │          │
│    │              │        │      │即下標應買並匯款│        │          │      │          │
│    │              │        │      │入右列帳戶中。  │        │          │      │          │
├──┼───────┼────┼───┼────────┼────┼─────┼───┼─────┤
│ 26 │徐俊銘共同犯詐│98年8 月│黃怜蓓│詐騙集團某不詳姓│5,200元 │顏白敏所申│徐俊銘│2029偵卷第│
│    │欺取財罪，累犯│24日中午│      │名年籍之成年人，│        │辦台北富邦│      │276至279頁│
│    │，處有期徒刑│12時3 分│      │於YAHOO 拍賣網站│        │商業銀行帳│      │          │
│    │月，如易科罰金│52秒    │      │虛偽刊登販售    │        │號000-0000│      │          │
│    │，以新臺幣壹仟│        │      │「CHANEL冰塊包」│        │00000000號│      │          │
│    │元折算壹日。  │        │      │訊息，致黃怜蓓見│        │          │      │          │
│    │              │        │      │該訊息而陷於錯誤│        │          │      │          │
│    │              │        │      │即下標應買並匯款│        │          │      │          │
│    │              │        │      │入右列帳戶中。  │        │          │      │          │
├──┼───────┼────┼───┼────────┼────┼─────┼───┼─────┤
│ 27 │徐俊銘共同犯詐│98年8月 │李麗娟│詐騙集團某不詳姓│2,180元 │顏白敏所申│徐俊銘│2029偵卷第│
│    │欺取財罪，累犯│24日中午│      │名年籍之成年人，│        │辦台北富邦│      │280至283頁│
│    │，處有期徒刑│11時22分│      │於YAHOO 拍賣網站│        │商業銀行帳│      │          │
│    │月，如易科罰金│6秒許   │      │虛偽刊登販售「車│        │號000-0000│      │          │
│    │，以新臺幣壹仟│        │      │樂美縫飪機」訊息│        │00000000號│      │          │
│    │元折算壹日。  │        │      │，致李麗娟見該訊│        │          │      │          │
│    │              │        │      │息而陷於錯誤即下│        │          │      │          │
│    │              │        │      │標應買並匯款入右│        │          │      │          │
│    │              │        │      │列帳戶中。      │        │          │      │          │
├──┼───────┼────┼───┼────────┼────┼─────┼───┼─────┤
│ 28 │徐俊銘共同犯詐│98年8月 │王文棋│詐騙集團某不詳姓│10,090元│顏白敏所申│徐俊銘│2029偵卷第│
│    │欺取財罪，累犯│24日某時│      │名年籍之成年人，│        │辦台北富邦│      │284至287頁│
│    │，處有期徒刑│        │      │於YAHOO 拍賣網站│        │商業銀行帳│      │          │
│    │月，如易科罰金│        │      │虛偽刊登販售商品│        │號000-0000│      │          │
│    │，以新臺幣壹仟│        │      │訊息，致王文棋見│        │00000000號│      │          │
│    │元折算壹日。  │        │      │該訊息而陷於錯誤│        │          │      │          │
│    │              │        │      │即下標應買並匯款│        │          │      │          │
│    │              │        │      │入右列帳戶中。  │        │          │      │          │
├──┼───────┼────┼───┼────────┼────┼─────┼───┼─────┤
│ 29 │徐俊銘共同犯詐│99年8月 │許淑玲│詐騙集團某不詳姓│850元   │顏白敏所申│徐俊銘│2029偵卷第│
│    │欺取財罪，累犯│24日某時│張琪詠│名年籍之成年人，│        │辦台北富邦│      │288至292頁│
│    │，處有期徒刑│        │      │於YAHOO 拍賣網站│        │商業銀行帳│      │          │
│    │月，如易科罰金│        │      │虛偽刊登販售商品│        │號000-0000│      │          │
│    │，以新臺幣壹仟│        │      │訊息，致許淑玲見│        │00000000號│      │          │
│    │元折算壹日。  │        │      │該訊息而陷於錯誤│        │          │      │          │
│    │              │        │      │即下標應買並委由│        │          │      │          │
│    │              │        │      │其子張琪詠匯款入│        │          │      │          │
│    │              │        │      │右列帳戶中。    │        │          │      │          │
├──┼───────┼────┼───┼────────┼────┼─────┼───┼─────┤
│ 30 │徐俊銘共同犯詐│98年7月 │施肇榕│詐騙集團某不詳姓│2,060元 │謝九剛所申│徐俊銘│2029偵卷第│
│    │欺取財罪，累犯│24日下午│      │名年籍之成年人，│        │辦中華郵政│      │305至308頁│
│    │，處有期徒刑│1時34分 │      │於YAHOO 拍賣網站│        │股分有限公│      │          │
│    │月，如易科罰金│58秒許  │      │虛偽刊登販售「白│        │司帳號0241│      │          │
│    │，以新臺幣壹仟│        │      │蘭氏活顏馥苺飲  │        │000-000000│      │          │
│    │元折算壹日。  │        │      │50ML16瓶裝10盒」│        │9號       │      │          │
│    │              │        │      │商品訊息，致施肇│        │          │      │          │
│    │              │        │      │榕見該訊息而陷於│        │          │      │          │
│    │              │        │      │錯誤即下標應買並│        │          │      │          │
│    │              │        │      │匯款入右列帳戶中│        │          │      │          │
│    │              │        │      │。              │        │          │      │          │
├──┼───────┼────┼───┼────────┼────┼─────┼───┼─────┤
│ 31 │徐俊銘共同犯詐│98年7月 │吳淑卿│詐騙集團某不詳姓│1,980元 │謝九剛所申│徐俊銘│2029偵卷第│
│    │欺取財罪，累犯│24日下午│      │名年籍之成年人，│        │辦中華郵政│      │309至312頁│
│    │，處有期徒刑│2時20分 │      │於YAHOO 拍賣網站│        │股分有限公│      │          │
│    │月，如易科罰金│21秒許  │      │虛偽刊登販售「康│        │司帳號0241│      │          │
│    │，以新臺幣壹仟│        │      │貝兒乳酸菌」之商│        │000-000000│      │          │
│    │元折算壹日。  │        │      │品訊息，致吳淑卿│        │9號       │      │          │
│    │              │        │      │見該訊息而陷於錯│        │          │      │          │
│    │              │        │      │誤即下標應買並匯│        │          │      │          │
│    │              │        │      │款入右列帳戶中。│        │          │      │          │
├──┼───────┼────┼───┼────────┼────┼─────┼───┼─────┤
│ 32 │徐俊銘共同犯詐│98年7 月│張文玲│詐騙集團某不詳姓│2,060元 │謝九剛所申│徐俊銘│2029偵卷第│
│    │欺取財罪，累犯│24日某時│      │名年籍之成年人，│        │辦中華郵政│      │305至308頁│
│    │，處有期徒刑│        │      │於YAHOO 拍賣網站│        │股分有限公│      │          │
│    │月，如易科罰金│        │      │虛偽刊登販售「白│        │司帳號0241│      │          │
│    │，以新臺幣壹仟│        │      │蘭氏活顏馥苺飲」│        │000-000000│      │          │
│    │元折算壹日。  │        │      │之商品訊息，致張│        │9號       │      │          │
│    │              │        │      │文玲見該訊息而陷│        │          │      │          │
│    │              │        │      │於錯誤即下標應買│        │          │      │          │
│    │              │        │      │並匯款入右列帳戶│        │          │      │          │
│    │              │        │      │中。            │        │          │      │          │
├──┼───────┼────┼───┼────────┼────┼─────┼───┼─────┤
│ 33 │徐俊銘共同犯詐│98年7月 │謝成茂│詐騙集團某不詳姓│2,060元 │謝九剛所申│徐俊銘│2029偵卷第│
│    │欺取財罪，累犯│28日中午│      │名年籍之成年人，│        │辦中華郵政│      │316至319頁│
│    │，處有期徒刑│12時49分│      │於YAHOO 拍賣網站│        │股分有限公│      │          │
│    │月，如易科罰金│39秒許  │      │虛偽刊登販售「白│        │司帳號0241│      │          │
│    │，以新臺幣壹仟│        │      │蘭氏活顏馥苺飲」│        │000-000000│      │          │
│    │元折算壹日。  │        │      │之商品訊息，致謝│        │9號       │      │          │
│    │              │        │      │成茂見該訊息而陷│        │          │      │          │
│    │              │        │      │於錯誤即下標應買│        │          │      │          │
│    │              │        │      │並匯款入右列帳戶│        │          │      │          │
│    │              │        │      │中。            │        │          │      │          │
├──┼───────┼────┼───┼────────┼────┼─────┼───┼─────┤
│ 34 │徐俊銘共同犯詐│98年7月 │黃建溢│詐騙集團某不詳姓│5,000   │謝九剛所申│徐俊銘│2029偵卷第│
│    │欺取財罪，累犯│27日中午│      │名年籍之成年人，│        │辦中華郵政│      │320至324頁│
│    │，處有期徒刑│11時17分│      │於YAHOO 拍賣網站│        │股分有限公│      │          │
│    │月，如易科罰金│        │      │虛偽刊登販售「棒│        │司帳號0241│      │          │
│    │，以新臺幣壹仟│        │      │球衣」之商品訊息│        │000-000000│      │          │
│    │元折算壹日。  │        │      │，致黃建溢見該訊│        │9號       │      │          │
│    │              │        │      │息而陷於錯誤即下│        │          │      │          │
│    │              │        │      │標應買並匯款入右│        │          │      │          │
│    │              │        │      │列帳戶中。      │        │          │      │          │
├──┼───────┼────┼───┼────────┼────┼─────┼───┼─────┤
│ 35 │徐俊銘共同犯詐│98年7月 │呂佩青│詐騙集團某不詳姓│4,110元 │謝九剛所申│徐俊銘│2029偵卷第│
│    │欺取財罪，累犯│27日下午│      │名年籍之成年人，│        │辦中華郵政│      │305至308頁│
│    │，處有期徒刑│6時30分 │      │於YAHOO 拍賣網站│        │股分有限公│      │          │
│    │月，如易科罰金│許      │      │虛偽刊登販售「  │        │司帳號0241│      │          │
│    │，以新臺幣壹仟│        │      │COACH13196新款馬│        │000-000000│      │          │
│    │元折算壹日。  │        │      │車系列托特包1 只│        │9號       │      │          │
│    │              │        │      │」之商品訊息，致│        │          │      │          │
│    │              │        │      │呂佩青見該訊息而│        │          │      │          │
│    │              │        │      │陷於錯誤即下標應│        │          │      │          │
│    │              │        │      │買並匯款入右列帳│        │          │      │          │
│    │              │        │      │戶中。          │        │          │      │          │
├──┼───────┼────┼───┼────────┼────┼─────┼───┼─────┤
│ 36 │徐俊銘共同犯詐│98年7月 │王國偉│詐騙集團某不詳姓│3,500元 │謝九剛所申│徐俊銘│2029偵卷第│
│    │欺取財罪，累犯│24日下午│      │名年籍之成年人，│        │辦中華郵政│      │329至333頁│
│    │，處有期徒刑│2時39分 │      │於YAHOO 拍賣網站│        │股分有限公│      │          │
│    │月，如易科罰金│25秒    │      │虛偽刊登販售「全│        │司帳號0241│      │          │
│    │，以新臺幣壹仟│        │      │新09電影L 級柯博│        │000-000000│      │          │
│    │元折算壹日。  │        │      │文+ 天火合體」之│        │9號       │      │          │
│    │              │        │      │商品訊息，致王國│        │          │      │          │
│    │              │        │      │偉見該訊息而陷於│        │          │      │          │
│    │              │        │      │錯誤即下標應買並│        │          │      │          │
│    │              │        │      │匯款入右列帳戶中│        │          │      │          │
│    │              │        │      │。              │        │          │      │          │
└──┴───────┴────┴───┴────────┴────┴─────┴───┴─────┘
附表二：
┌──┬────────┬───────┬──────┐
│編號│扣案物品名稱    │數量及物品明細│沒收之依據及│
│    │                │（新臺幣）    │內容        │
├──┼────────┼───────┼──────┤
│ 1  │黃世傑之板信商業│1本           │不予沒收。  │
│    │銀行、帳號：0604│              │            │
│    │0000000000號存摺│              │            │
├──┼────────┼───────┼──────┤
│ 2  │黃世傑之板信商業│1張           │不予沒收。  │
│    │銀行、帳號：0604│              │            │
│    │0000000000號金融│              │            │
│    │卡              │              │            │
├──┼────────┼───────┼──────┤
│ 3  │黃世傑上海商業儲│1本           │不予沒收。  │
│    │蓄銀行帳號：6520│              │            │
│    │0000000000號存摺│              │            │
├──┼────────┼───────┼──────┤
│ 4  │黃世傑上海商業儲│1張           │不予沒收。  │
│    │蓄銀行帳號：6520│              │            │
│    │0000000000號之金│              │            │
│    │融卡            │              │            │
├──┼────────┼───────┼──────┤
│ 5  │寫有黃世傑年籍資│1張           │供被告犯罪所│
│    │料、存摺密碼之小│              │用之物，依刑│
│    │紙張            │              │法第38條第1 │
│    │                │              │項第2款規定 │
│    │                │              │沒收。      │
├──┼────────┼───────┼──────┤
│ 6  │黃世傑印章      │1枚           │不予沒收。  │
├──┼────────┼───────┼──────┤
│ 7  │郵寄包裹袋      │1個           │被告因犯罪所│
│    │                │              │得之物，依刑│
│    │                │              │法第38條第1 │
│    │                │              │項第3款規定 │
│    │                │              │沒收。      │
├──┼────────┼───────┼──────┤
│ 8  │顏白敏之台北富邦│1本           │不予沒收。  │
│    │商業銀行帳號3701│              │            │
│    │00000000號之存款│              │            │
│    │簿              │              │            │
├──┼────────┼───────┼──────┤
│ 9  │顏白敏之台北富邦│1張           │不予沒收。  │
│    │商業銀行帳號3701│              │            │
│    │00000000號之金融│              │            │
│    │卡              │              │            │
├──┼────────┼───────┼──────┤
│ 10 │顏白敏之聯邦商業│1本           │不予沒收。  │
│    │銀行帳號00000000│              │            │
│    │4759號之存摺    │              │            │
├──┼────────┼───────┼──────┤
│ 11 │顏白敏之年籍資料│1張           │供被告犯罪所│
│    │便條紙          │              │用之物，依刑│
│    │                │              │法第38條第1 │
│    │                │              │項第2款規定 │
│    │                │              │沒收。      │
├──┼────────┼───────┼──────┤
│ 12 │張盈龍臺灣中小企│1張           │不予沒收。  │
│    │業銀行帳號002623│              │            │
│    │12747號之金融卡 │              │            │
├──┼────────┼───────┼──────┤
│ 13 │張盈龍印章      │1枚           │不予沒收。  │
├──┼────────┼───────┼──────┤
│ 14 │廖孟伶台新商業銀│1張           │不予沒收。  │
│    │行帳號0000000000│              │            │
│    │4011號之VISA金融│              │            │
│    │卡（0000-0000-00│              │            │
│    │05-6707）       │              │            │
├──┼────────┼───────┼──────┤
│ 15 │林美雲印章      │1枚           │不予沒收。  │
├──┼────────┼───────┼──────┤
│ 16 │門號0000000000手│1支（含SIM卡1 │供被告犯罪所│
│    │機              │枚）          │用之物，依刑│
│    │                │              │法第38條第1 │
│    │                │              │項第2款規定 │
│    │                │              │沒收。      │
├──┼────────┼───────┼──────┤
│ 17 │現金（新臺幣）  │28,000元      │被告因犯罪所│
├──┼────────┼───────┤得之物，依刑│
│ 18 │台北富邦銀行ATM │2張           │法第38條第1 │
│    │交易明細        │              │項第3款規定 │
│    │                │              │沒收。      │
└──┴────────┴───────┴──────┘